---
title: "Reporte 4a"
subtitle: "EDU4050"
author: "[correo alumno]"
output:
  html_document
---

# Ejercicio

- Prepare los datos
  + filtre los casos de Mexico
  + genere una muestra de calibracion (exploratoria) de 500 casos
  + genere una muestra de confirmatoria de 500 casos
  + genere una muestra total de casos
  + seleccione los mismos items empleados en los ejemplos anterioes

```

#------------------------------------------------
# item selection
#------------------------------------------------

items_selected <- read.table(
text="
var_name  variable item_text
IS3G22D   td4      'All adult citizens have the right to elect their political leaders.'
IS3G22I   td9      'All <ethnic/racial> groups in the country have the same rights.'
IS3G22E   td5      'People are able to protest if they think a law is unfair.'
IS3G22H   td8      '[R] The government influences decisions by courts of justice.'
IS3G22B   td2      '[R] One company or the government owns all newspapers in a country.'
",
header=TRUE, stringsAsFactors = FALSE)

# display item table
knitr::kable(items_selected)

```
- Numero de clases
  + ajuste 2-4 clases sobre la muestra exploratoria
  + ajuste 2-4 clases sobre la muestra confirmatoria
  + decida el numero de clases

- Resultados
  + Ajuste un modelo de 3 clases sobre la muestra total
  + Genere un gráfico de perfil de respuesta
  + Genere un gráfico de error de clasificación

- Bonus
  + Compare como se ven los errores de clasificación según la cantidad de observaciones con respuestas válidas.
    + ¿Que le pasa al error de clasificación según la cantidad de respuestas observadas?


# Preparación de datos

```{r, echo=TRUE, warning=FALSE, eval = FALSE}

#--------------------------------------------------------------------
# titulo
#--------------------------------------------------------------------

#------------------------------------------------
# subtitulo
#------------------------------------------------

# [ESCRIBIR CODIGO AQUI]

```


# Número de clases

```{r, echo=TRUE, warning=FALSE, eval = FALSE}

#--------------------------------------------------------------------
# titulo
#--------------------------------------------------------------------

#------------------------------------------------
# subtitulo
#------------------------------------------------

# [ESCRIBIR CODIGO AQUI]


```


# Resultados

```{r, echo=TRUE, warning=FALSE, eval = FALSE}

#--------------------------------------------------------------------
# titulo
#--------------------------------------------------------------------

#------------------------------------------------
# subtitulo
#------------------------------------------------

# [ESCRIBIR CODIGO AQUI]


```


# Perfil de respuesta

```{r, echo=TRUE, warning=FALSE, eval = FALSE}

#--------------------------------------------------------------------
# titulo
#--------------------------------------------------------------------

#------------------------------------------------
# subtitulo
#------------------------------------------------

# [ESCRIBIR CODIGO AQUI]


```

# Error de clasificación

```{r, echo=TRUE, warning=FALSE, eval = FALSE}

#--------------------------------------------------------------------
# titulo
#--------------------------------------------------------------------

#------------------------------------------------
# subtitulo
#------------------------------------------------

# [ESCRIBIR CODIGO AQUI]


```


